bg-BG: Тип усилване на спирачния сервоусилвател: Електрически; Хидравличен (Hydroboost); Ръчен (без серво); Вакуумен; Други
fr: Type d’assistance du servofrein: Électrique; Hydraulique (Hydroboost); Manuel (sans servofrein); À dépression; Autre
tr: Fren servosu destek tipi: Elektrikli; Hidrolik (Hydroboost); Manuel (takviyesiz); Vakum; Diğer
vi: Loại hỗ trợ tăng áp phanh: Điện; Thủy lực (Hydroboost); Thủ công (không có trợ lực); Chân không; Khác
ko: 브레이크 부스터 보조 장치 유형: 전동식; 유압식(하이드로부스트); 수동(부스터 없음); 진공식; 기타
it: tipo di servofreno: Elettrico; Idraulico (Hydroboost); Manuale (senza servofreno); A depressione; Altro
cs: Typ posilovače brzd: Elektrický; Hydraulický (Hydroboost); Manuální (bez posilovače); Podtlakový; Jiné
el: Τύπος υποβοήθησης σερβόφρενου: Ηλεκτρική; Υδραυλική (Hydroboost); Χειροκίνητη (χωρίς σεβρό); Κενού; Άλλο
sk-SK: Typ posilňovača bŕzd: Elektrický; Hydraulický (Hydroboost); Manuálny (bez posilňovača); Vákuový; Iný
de: Unterstützungstyp des Bremskraftverstärkers: Elektrisch; Hydraulisch (Hydroboost); Manuell (ohne Verstärker); Vakuum; Sonstige
nb: Bremseforsterkerassistent type: Elektrisk; Hydraulisk (Hydroboost); Manuell (ingen forsterker); Vakuum; Annet
ja: ブレーキブースターアシストタイプ: 電動; 油圧 (ハイドロブースト); 手動 (ブースターなし); 負圧; その他
nl: Rembekrachtiger type: Elektrisch; Hydraulisch (Hydroboost); Handmatig (geen versterker); Vacuüm; Overig
hu: Fékrásegítő rásegítési típusa: Elektromos; Hidraulikus (Hydroboost); Manuális (szervó nélküli); Vákuumos; Egyéb
zh-CN: 制动助力器助力类型: 电动; 液压 (Hydroboost); 手动（无助力器）; 真空; 其他
da: Type bremseforstærker: Elektrisk; Hydraulisk (Hydroboost); Manuel (uden forstærker); Vakuum; Andet
sv: Typ av bromsservoassistans: Elektrisk; Hydraulisk (Hydroboost); Manuell (ingen bromsservo); Vakuum; Övrigt
fi: Jarrutehostimen avustustyyppi: Sähköinen; Hydraulinen (Hydroboost); Manuaalinen (ei tehostinta); Alipaine; Muu
ru: Тип усилителя тормозов: Электрический; Гидравлический (гидробустер); Ручной (без усилителя); Вакуумный; Другое
pt-PT: Tipo de assistência do servofreio: Elétrico; Hidráulico (Hydroboost); Manual (sem servofreio); Vácuo; Outro
es: Tipo de asistencia al servofreno: Eléctrico; Hidráulico (Hydroboost); Manual (sin servofreno); De vacío; Otro
zh-TW: 煞車增壓器輔助類型: 電動; 液壓 (液壓輔助); 手動 (無煞車倍力器); 真空; 其他
pt-BR: Tipo de assistência do servofreio: Elétrico; Hidráulico (Hydroboost); Manual (sem hidrovácuo); A vácuo; Outro
sl-SI: Tip pomožnega mehanizma ojačevalnika zavornega učinka: Električni; Hidravlični (Hydroboost); Ročni (brez ojačevalnika); Vakumski; Drugo
th: ประเภทระบบช่วยเสริมหม้อลมเบรก: ไฟฟ้า; ไฮดรอลิก (Hydroboost); แมนนวล (ไม่มีหม้อลมเบรก); สุญญากาศ; อื่นๆ
pl: Typ wspomagania serwa hamulcowego: Elektryczne; Hydrauliczne (Hydroboost); Ręczne (bez wspomagania); Podciśnieniowe; Inne
lt-LT: Stabdžių stiprintuvo pagalbos tipas: Elektrinis; Hidraulinis („Hydroboost“); Rankinis (be stiprintuvo); Vakuuminis; Kitas
en: Brake booster assist type: Electric; Hydraulic (Hydroboost); Manual (no booster); Vacuum; Other
hr-HR: Vrsta pojačivača kočenja: Električni; Hidraulični (Hydroboost); Ručni (bez pojačivača); Vakuumski; Ostalo
ro-RO: Tip de asistență servofrână: Electric; Hidraulic (Hydroboost); Manual (fără servofrână); Vacuum; Altele